【裁判字號】    97,訴,1284
【裁判日期】    970513
【裁判案由】    毒品危害防制條例
【裁判全文】
臺灣板橋地方法院刑事判決              97年度訴字第1284號
公  訴  人  臺灣板橋地方法院檢察署檢察官
被      告  甲○○
上列被告因違反毒品危害防制條例案件，經檢察官提起公訴（97
年度毒偵字第1416號），本院受理後被告為有罪之陳述，經合議
庭裁定由受命法官獨任進行簡式審判程序，判決如下：
    主  文
甲○○施用第一級毒品，累犯，處有期徒刑壹年；又施用第二級
毒品，累犯，處有期徒刑陸月。應執行有期徒刑壹年肆月。
    事  實
一、甲○○前於民國93年間因施用毒品案件，經本院以93年度毒
    聲字第1955號裁定送觀察、勒戒後，認有繼續施用毒品之傾
    向，再經本院以94年度毒聲字第1151號裁定令入戒治處所施
    以強制戒治，嗣執行強制戒治六個月以上，認無繼續強制戒
    治之必要，於95年1 月26日釋放出所，並經臺灣板橋地方法
    院檢察署檢察官以95年度戒毒偵字第79號為不起訴處分確定
    。又於93年間因犯竊盜等罪，經本院於94年1 月14日以93年
    度訴字第1933號分別判處有期徒刑八月（竊盜部分）、七月
    （偽造文書部分）、四月（詐欺部分），應執行有期徒刑一
    年三月，於94年2 月25日確定；又於同年間因犯竊盜罪，經
    本院於94年9 月21日以94年度易字第615 號判處有期徒刑八
    月，於94年10月21日確定，嗣上開案件罪刑，再經本院以94
    年度聲字第3044號裁定應執行有期徒刑一年九月確定，經入
    監執行後，於96年3 月22日假釋出監並付保護管束，迄96年
    7 月31日縮刑期滿假釋未經撤銷以已執行論（構成累犯）。
    猶不知悔改，復分別基於施用第一級毒品海洛因、第二級毒
    品甲基安非他命之犯意，於97年1 月26日下午4 時許，在臺
    北縣三峽鎮○○路44巷5 號之友人住處，以摻入香菸內點火
    吸用方式，施用第一級毒品海洛因一次；復於上揭時、地，
    另將甲基安非他命置入吸食器燒烤產生煙霧吸食之方式施用
    第二級毒品甲基安非他命一次。嗣於97年1 月27日晚上10時
    20分許，在上址友人住處為警查獲，且經警採尿驗悉。
二、案經臺北縣政府警察局三峽分局報請臺灣板橋地方法院檢察
    署檢察官偵查起訴，經本院合議庭裁定以簡式審判程序審理
    。
    理  由
一、訊據被告甲○○於本院審理時對其於上揭時、地，施用第一
    級毒品海洛因及施用第二級毒品甲基安非他命各一次之犯行
    ，業已坦承不諱，又被告經警詢問後所採集之尿液經送檢驗
    結果，分呈施用第一級毒品海洛因之鴉片類藥物陽性反應、
    第二級毒品甲基安非他命陽性反應，有臺灣檢驗科技股份有
    限公司於97年2 月12日出具之濫用藥物尿液檢驗報告一件附
    卷可稽。再者，被告前於93年間因施用毒品案件，經本院以
    93年度毒聲字第1955號裁定送觀察、勒戒後，認有繼續施用
    毒品之傾向，再經本院以94年度毒聲字第1151號裁定令入戒
    治處所施以強制戒治，嗣執行強制戒治六個月以上，認無繼
    續強制戒治之必要，於95年1 月26日釋放出所，並經臺灣板
    橋地方法院檢察署檢察官以95年度戒毒偵字第79號為不起訴
    處分確定，有臺灣高等法院被告前案紀錄表附卷可按，是被
    告乃經強制戒治執行完畢釋放後，五年內再犯施用毒品之犯
    行，至為灼然。綜上，足認被告自白與事實相符，罪證明確
    ，犯行洵堪認定。
二、查海洛因及甲基安非他命分別係毒品危害防制條例第2 條第
    2 項第1 款、第2 款所列之第一級、第二級毒品。核被告所
    為，係犯毒品危害防制條例第10條第1 項之施用第一級毒品
    罪及同條例第10條第2 項之施用第二級毒品罪。被告於施用
    毒品海洛因、甲基安非他命而持有各該毒品之低度行為，應
    分別為施用之高度行為所吸收，均不另論罪。其所犯上開施
    用第一級毒品、第二級毒品兩罪間，犯意各別，行為互殊，
    應予分論併罰。查被告前於93年間因犯竊盜等罪，經本院於
    94年1 月14日以93年度訴字第1933號分別判處有期徒刑八月
    （竊盜部分）、七月（偽造文書部分）、四月（詐欺部分）
    ，應執行有期徒刑一年三月，於94年2 月25日確定；又於同
    年間因犯竊盜罪，經本院於94年9 月21日以94年度易字第61
    5 號判處有期徒刑八月，於94年10月21日確定，嗣上開案件
    罪刑，再經本院以94年度聲字第3044號裁定應執行有期徒刑
    一年九月確定，經入監執行後，於96年3 月22日假釋出監並
    付保護管束，迄96年7 月31日縮刑期滿假釋未經撤銷以已執
    行論，有臺灣高等法院被告前案紀錄表在卷可按，其於有期
    徒刑執行完畢後五年以內故意再犯本案之罪，係屬累犯，應
    依刑法第47條第1 項之規定加重其刑。爰審酌被告年值青壯
    ，不思尋求正當之身心發展，前曾有毒品前科，不知警惕，
    竟又施用足以導致精神障礙、性格異常，甚至造成生命危險
    之毒品，戕害一己之身心健康，對社會治安可能之危害程度
    非微，惟其於犯罪後尚能坦承犯行等一切情狀，分別量處如
    主文所示之刑，並依刑法第51條第5 款規定定其應執行之刑
    ，以示懲儆。
據上論斷，應依刑事訴訟法第273 條之1 第1 項、第299 條第1
項前段，毒品危害防制條例第10條第1 項、第2 項，刑法第11條
前段、第47條第1 項、第51條第5 款，判決如主文。
本案經檢察官劉仕國到庭執行職務
中    華    民    國    97    年    5     月    13    日
                  刑事第一庭    法  官  張江澤
以上正本證明與原本無異。
如不服本判決，應於判決送達後10日內，向本院提出上訴狀。
                                書記官  林怡秀
中    華    民    國    97    年    5     月    13    日
附錄本案論罪科刑法條全文：
毒品危害防制條例第10條
施用第一級毒品者，處六月以上五年以下有期徒刑。
施用第二級毒品者，處三年以下有期徒刑。


司法院資訊處製作；財團法人民間司法改革基金會備份。
